臺灣桃園地方法院刑事裁定
111年度聲字第258號
聲  請  人  臺灣桃園地方檢察署檢察官
受  刑  人  劉仲凱



上列聲請人因受刑人數罪併罰有二裁判以上，聲請定其應執行之
刑（111年度執聲字第103號），本院裁定如下：
    主  文
劉仲凱犯如附表所示之罪，所處如附表所示之刑，應執行有期徒
刑陸年拾月。
    理  由
一、本件聲請意旨略以：受刑人劉仲凱因竊盜等案件，先後經法
    院判決確定如附表，應依刑法第53條、第51條第5 款及第50
    條第2 項之規定，定其應執行之刑，爰依刑事訴訟法第477 
    條第1 項聲請裁定等語。
二、按裁判確定前犯數罪者，併合處罰之，但得易科罰金之罪與
    不得易科罰金之罪，不在此限；前項但書情形，受刑人請求
    檢察官聲請定應執行刑者，依第51條規定定之，刑法第50條
    第1 項但書第1 款、第2 項分別定有明文。又數罪併罰，有
    二裁判以上，依第51條之規定，定其應執行之刑；數罪併罰
    ，分別宣告其罪之刑，宣告多數有期徒刑者，於各刑中之最
    長期以上，各刑合併之刑期以下，定其刑期，但不得逾30年
    ，刑法第53條及第51條第5 款亦有明文。另數罪併罰中之一
    罪，雖得易科罰金，惟因與不得易科之他罪併合處罰結果而
    不得易科罰金時，原可易科部分所處之刑，自亦無庸為易科
    折算標準之記載（司法院釋字第144 號解釋意旨足供參照）
    。
三、經查，受刑人劉仲凱因違反毒品危害防制條例等案件，業經
    臺灣高等法院及本院各判處如附表所示之刑，均經分別確定
    在案，此有如附表所示之判決及臺灣高等法院被告前案紀錄
    表各1 份附卷可憑，而其中受刑人所犯如附表編號2所示為
    不得易科罰金之罪，與附表編號1、3、4、5所示為得易科罰
    金之罪，依刑法第50條第1項但書之規定固不得併合處罰，
    然查聲請人之聲請既係應受刑人之同意而提出，有臺灣桃園
    地方檢察署依102 年1 月23日修正之刑法第50條調查受刑人
    是否聲請定應執行刑調查表1 份在卷可稽，符合刑法第50條
    第2 項之規定，是聲請人就附表所示各罪聲請定其應執行之
    刑，核屬正當，應予准許。是爰依受刑人犯罪行為之不法及
    罪責程度、各罪之關聯性、犯罪情節、次數及行為態樣、數
    罪所反應受刑人之人格特性與傾向、對受刑人施以矯正之必
    要性暨法律所規定定應執行刑之外部界線等，就其所犯如附
    表所示各罪為整體非難評價，定其應執行之刑如主文所示。
四、末按定應執行刑，不僅攸關國家刑罰權之行使，於受刑人之
     權益亦有重大影響，除顯無必要或有急迫情形外，法院於
    裁 定前，允宜予受刑人以言詞、書面或其他適當方式陳述
    意見 之機會，程序保障更加周全等情，有最高法院刑事大
    法庭110 年度台抗大字第489 號裁定意旨可供參照。查本院
    業已函請受刑人就檢察官聲請本件定應執行之刑表示意見，
    並經受刑人回覆表示「無意見」，有本院111年1月25日函及
    陳述意見狀各1張在卷可參，是本件既已給予受刑人陳述意
    見之機會，揆諸前揭說明，自已保障受刑人之程序利益，併
    予敘明。
五、依刑事訴訟法第477 條第1 項，刑法第53條、第50條第2 項
    、第51條第5 款，裁定如主文。　　
中　　華　　民　　國　　111 　年　　2 　　月　　22　　日
            刑事第十庭    法　官　林大鈞
以上正本證明與原本無異。
如不服本裁定，應於裁定送達後5 日內向本院提出抗告狀。
　　　　　　　　　　　　　書記官　陳淑瓊
中　　華　　民　　國　　111 　年　　2 　　月　　22　　日
附表：
編　　　　　號  1 2 3 罪　　　　　名  竊盜 共同製造第三級毒品 竊盜 宣　　告　　刑  有期徒刑2月。 有期徒刑6年。 有期徒刑2月、2月、2月2月。 犯　罪　日　期  108年2月11日 106年1月15至17日 ①108年1月16日 ②108年2月15日 ③108年2月21日 ④108年1月19日 偵查(自訴)機關年　度　案　號  桃園地檢108年度偵字第17920號 桃園地檢106年度偵字第3321、3723號 桃園地檢108年度偵緝字第1588、1589、1590號 最後事實審 法　　院 桃園地院 臺灣高等法院 桃園地院  案　　號 108年度壢簡字第1302號 107年度上訴字第2105號 108年度壢簡字第1688號  判決日期 108年7月30日 108年5月30日 108年9月23日 確定判決 法　　院 桃園地院 最高法院 桃園地院  案　　號 108年度壢簡字第1302號 108年度台上字第3572號 108年度壢簡字第1688號  判決確定日期 108年10月8日 108年11月13日 108年11月18日  備註  ①編號3所示各罪，業經桃園地院108年度壢簡字第1688號判決定應執行有期徒刑6月確定。 ②編號1至4所示各罪，業經桃園地院109年度聲字第3329號裁定定應執行有期徒刑6年8月確定。   

編　　　　　號  4 5 罪　　　　　名  竊盜 竊盜 宣　　告　　刑  有期徒刑2月。 有期徒刑3月。 犯　罪　日　期  108年2月10日 108年2月15日 偵查(自訴)機關年　度　案　號  桃園地檢108年度偵字第10945號 桃園地檢110年度偵字第29201號 最後事實審 法　　院 桃園地院 桃園地院  案　　號 108年度壢簡字第1114號 110年度壢簡字第1521號  判決日期 108年10月8日 110年10月26日 確定判決 法　　院 桃園地院 桃園地院  案　　號 108年度壢簡字第1114號 110年度壢簡字第1521號  判決確定日期 109年4月24日 110年12月1日  備註